【裁判字號】    95,裁,1701
【裁判日期】    950803
【裁判案由】    就業服務法
【裁判全文】
最  高  行  政  法  院  裁  定
                                     95年度裁字第01701號
上  訴  人  萬有人力仲介有限公司
代  表  人  甲○○
被 上訴 人  屏東縣政府
代  表  人  乙○○
上列當事人間因就業服務法事件，上訴人對於中華民國94年2月
25日高雄高等行政法院93年度訴字第781號判決，提起上訴，本
院裁定如下：
    主  文
上訴駁回。
上訴審訴訟費用由上訴人負擔。
    理  由
一、按對於高等行政法院判決之上訴，非以其違背法令為理由，
    不得為之，行政訴訟法第242條定有明文。依同法第243條第
    1項規定，判決不適用法規或適用不當者，為違背法令；依
    同法第243條第2項規定，判決有該條項所列各款情形之一者
    ，為當然違背法令。又提起上訴，應以上訴狀表明上訴理由
    並應添具關於上訴理由之必要證據，復為同法第244條第1項
    第4款及第2項所明定。是當事人提起上訴，如以原審判決有
    不適用法規或適用不當為理由時，其上訴狀應有具體之指摘
    ，並揭示該法規之條項或其內容；其以原審判決有行政訴訟
    法第243條第2項所列各款情形為理由時，其上訴狀應揭示合
    於該條款之事實。上訴狀或理由書如未依上述方法表明，或
    其所表明者顯與上開法條規定之違背法令情形不相合時，即
    難認為已合法表明上訴理由，其上訴自非合法。
二、上訴人係行政院勞工委員會核准設於高雄市三民區○○○路
    549號3樓從事人力仲介等就業服務業務之私立就業服務機構
    ，其未另外取得勞委會核准設立分支機構之許可證，即於屏
    東縣屏東市○○里○○路127之1號1樓擅自設立分公司從事
    就業服務業務。案經被上訴人之社會局勞工行政課檢查人員
    會同屏東縣警察局屏東分局員警於民國（下同）93年3月11
    日查獲，被上訴人乃依就業服務法第34條第2項及第65條第1
    項規定，於93年3月24日以屏府社勞工字第0930056631號處
    分書裁處上訴人罰鍰新台幣（下同）30萬元。上訴人不服，
    提起訴願，遭決定駁回，遂提起本件行政訴訟。經原審判決
    駁回後，復提起上訴。
三、本院查：上訴意旨主張本公司執業一向遵守相關規定法令，
    所屬屏東分公司設立一案，亦依規定程序申請，作業過程中
    因外在因素致縣政府所屬警局等前往檢查，檢查員並列舉數
    項疑點，如案內所提聘用外勞（屋主陳先賜太太等），經列
    舉數項案由，後始因本公司已依法申請設立許可但「尚未核
    發許可證」，而判決違反規定處罰鍰，對中小企業執業公司
    ，所承受營運負擔沈重，於情、理皆有待斟酌。懇請鈞院考
    量行政「比例原則」，准予撤銷原處分決定等語。核係上訴
    人以其主觀歧異之見解，就原審適用法律之職權行使，指摘
    為不當，而究竟原判決有何違背法令、不適用法規或適用不
    當之情事，卻未見上訴意旨為具體之指明，依首開規定及說
    明，其上訴為不合法，應予駁回。
四、依行政訴訟法第249條第1項前段、第104條、民事訴訟法第
    95條、第78條，裁定如主文。
中    華    民    國    95    年    8     月    3     日
                  第三庭審判長法  官  趙  永  康
                              法  官  鍾  耀  光
                              法  官  侯  東  昇
                              法  官  黃  淑  玲
                              法  官  林  文  舟
以  上  正  本  證  明  與  原  本  無  異
中    華    民    國    95    年    8     月    3     日
                              書記官  彭  秀  玲


司法院資訊處製作；財團法人民間司法改革基金會備份。
